【裁判字號】    92,簡上,230
【裁判日期】    920820
【裁判案由】    竊盜
【裁判全文】
臺灣桃園地方法院刑事判決                        九十二年度簡上字第二三號
    上  訴  人  臺灣桃園地方法院檢察署檢察官
    被      告  丙○○
右上訴人因被告竊盜案件，不服本院桃園簡易庭九十二年度壢簡字第三六０號，中華
民國九十二年三月二十六日第一審刑事簡易判決（聲請簡易判決處刑案號：九十二年
度偵字第二五四八號），提起上訴暨移
，本院管轄之第二審地方法院合議庭判決如左：
    主  文
原判決撤銷。
丙○○連續竊盜，處拘役參拾日，如易科罰金，以參佰元折算壹日。
    事  實
一、丙○○前於民國七十五年間因賭博罪案件，經臺灣士林地方法院判處罰金一００
    ０元，又於八十一年間因贓物案件，經本院判處拘役五十日，於八十二年六月十
    一日易科罰金執行完畢（均未構成累犯）。詎猶不知悔改，竟基於意圖為自己不
    法所有之概括犯意，於九十二年一月三十日上午十時許，先在桃園縣中壢市○○
    路○段五０一號「特易購」大賣場地下一樓，徒手竊取該大賣場所有之每瓶單價
    新台幣（下同）四百九十九元之金門特級高梁酒二瓶，得手後將酒藏於其所穿衣
    服之內側口袋內，後又在該大賣場的一樓徒手竊得價值四十九元之散裝糖果一包
    ，得手後將糖果藏於其所穿衣服之外側口袋內，嗣於該大賣場地下一樓收銀台結
    完帳、步出賣場時，為該大賣場安全部警衛組長乙○○發現而報警當場查獲。又
    於同年二月十八日晚上七時二十分許，承前開竊盜之概括犯意，在桃園縣中壢市
    ○○路六十五號「美華泰精品百貨公司」，利用該店內組長甲○○未注意之機會
    ，徒手竊取該店所有之價值二百八十元之ＵＣＬＡ牌藍色休閒帽乙頂，並將休閒
    帽直接戴在頭上，嗣欲離開該店時為甲○○發現而報警當場查獲。
二、案經桃園縣警察局中壢分局報請臺灣桃園地方法院檢察署檢察官偵查聲請以簡易
    判決處刑，暨經桃園縣警察局平鎮分局報請臺灣桃園地方法院檢察署檢察官移送
    併案審理。
    理  由
一、右開事實，迭經被告丙○○於警、偵訊及本院審理時供承不諱，核與證人乙○○
    、甲○○於警訊中所證述之情節相符，並有證人乙○○、甲○○所分別出具之贓
    物領據、贓物認領保管單各一紙、查獲贓物之照片一幀等附卷可稽，堪認被告自
    白與事實相符，自足採為有罪判決之依據。是本案事證明確，被告犯行已堪認定
    ，應依法論科。
二、核被告之所為，係犯刑法第三百二十條第一項之竊盜罪。查被告於九十二年一月
    三十日上午十時許，雖先在「特易購」大賣場地下一樓徒手竊取金門特級高梁酒
    二瓶，後又在該大賣場的一樓徒手竊取散裝糖果一包，惟其係基於一個竊盜之犯
    意進入大賣場，竊盜之時間又密接，應認係一個接續的竊盜行為，僅成立單純一
    罪，附此敘明。被告先後二次竊盜犯行，時間緊接，方法相近，復均觸犯構成要
    件相同之罪名，顯係基於概括犯意為之，應依連續犯之規定論以一罪，並依法加
    重其刑。又公訴意旨雖未就被告於九十二年二月十八日之竊盜犯行提起公訴，惟
    該部分與已經公訴人起訴部分，有連續犯之裁判上一罪關係，為起訴效力所及，
    本院自應併予審判，附此敘明。
三、原審據以論罪科刑，固非無見，惟就被告前述於九十二年二月十八日之竊盜犯行
    未及審酌，自有未洽，檢察官上訴意旨執此指摘原判決不當，為有理由，自應將
    原決撤銷改判。爰審酌被告前已有如事實欄所載之犯罪前科，此業據被告於本院
    審理時自承在卷，並有臺灣高等法院被告全國前案紀錄表一紙附卷可稽，其素行
    欠佳，貪小便宜，連續竊取他人價值不高之財物，惡性非微，惟念及所竊得之財
    物價值非高，所生危害非大，且犯後坦承犯行等一切情狀，量處如主文所示之刑
    ，並諭知易科罰金之折算標準，以示懲儆。
據上論斷，應依刑事訴訟法第四百五十五條之一第三項、第三百六十九條第一項前段
、第三百六十四條、第二百九十九條第一項前段，刑法第五十六條、第三百二十條第
一項、刑法第四十一條第一項前段，罰金罰鍰提高標準條例第一條前段、第二條，判
決如主文。
本案經檢察官黃俊華到庭執行職務。
中      華      民      國    九十二    年      八      月      二十    日
                                臺灣桃園地方法院刑事第六庭
                                    審判長法  官  周政達
                                          法  官  何俏美
                                          法官  林春鈴
右正本證明與原本無異。
不得上訴。
附錄本案論罪科刑法條全文：
中華民國刑法第三百二十條第一項：
意圖為自己或第三人不法之所有，而竊取他人之動產者，為竊盜罪，處五年以下有期
徒刑、拘役或五百元以下罰金。


司法院資訊處製作；財團法人民間司法改革基金會備份。
